最高法院刑事判決　　　　　　　　　 111年度台上字第3399號
上　訴　人　唐裕盛


上列上訴人因違反毒品危害防制條例案件，不服臺灣高等法院高
雄分院中華民國111 年4 月20日第二審判決（110 年度上訴字第
1052號，起訴案號：臺灣高雄地方檢察署109年度偵字第20433號
，109年度毒偵字第2931號），提起上訴，本院判決如下：
    主  文
上訴駁回。
    理  由
一、按刑事訴訟法第377 條規定，上訴於第三審法院，非以判決
    違背法令為理由，不得為之。是提起第三審上訴，應以原判
    決違背法令為理由，係屬法定要件。如果上訴理由書狀並未
    指摘原判決有何違法，自應認其上訴為違背法律上之程式，
    予以駁回。
二、本件原判決綜合全案卷證資料，本於事實審法院之推理作用
    ，認定上訴人甲○○有如其事實所載販賣第二級毒品甲基
    安非他命之犯行，因而維持第一審論以販賣第二級毒品罪，
    處有期徒刑10年4 月，暨諭知相關沒收、追徵之科刑判決，
    而駁回上訴人在第二審之上訴，已詳述其所憑證據及認定之
    理由，核其所為之論斷，俱有卷存證據資料可資覆按，從形
    式上觀察，原判決尚無足以影響其判決結果之違背法令情形
    存在。
三、上訴人上訴意旨略稱：其年事已高，罹患腦瘤及慢性疾病，
    需長期服藥控制病情，本件因法律常識之不足而觸法，如今
    已知罪並深感悔悟，詎原判決未體恤上訴人之難處，維持第
    一審諭知有期徒刑10年4月之量刑，自屬不當云云。
四、惟查：刑罰之量定，事實審法院本有自由裁量之權，倘量刑
    時係以行為人之責任為基礎，並審酌刑法第57條所列各款情
    狀，而所量定之刑既未逾法定刑範圍（即裁量權行使之外部
    界限），復無違反比例、公平及罪刑相當等原則者（即裁量
    權行使之內部界限），自不得任意指為違法。上訴人所犯本
    件毒品危害防制條例第4條第2項之販賣第二級毒品罪之法定
    本刑為無期徒刑或10年以上有期徒刑，得併科新臺幣（下同
    ）1千5百萬元以下罰金。原判決已說明：係以行為人之責任
    為基礎，並審酌上訴人為圖自己性慾滿足之利益，無視毒品
    對社會秩序及國民健康危害至深且鉅，以市價2千5百元之甲
    基安非他命毒品，作為與郭詠婷性交之代價，使郭詠婷繼續
    陷於毒海而不能自拔，犯罪後飾詞巧辯，否認犯行，實值非
    議，兼衡其自述高職畢業之智識程度，擔任管理員，離婚，
    子女已成年，目前獨居生活等一切情狀，因認第一審量處有
    期徒刑10年4 月，並無違反比例、公平及罪刑相當原則，已
    詳予敘明何以應維持第一審所為前揭量刑之理由。此乃事實
    審法院量刑職權之適法行使，並未逾越法定刑度範圍或濫用
    其量刑裁量權限，自不得任意指摘有何違法。上訴人上訴意
    旨對原判決所為量刑不當之指陳，無非係以自己之說詞，任
    意指摘，並非適法之第三審上訴理由。揆之前揭規定及說明
    ，本件上訴人之上訴為違背法律上之程式，應予駁回。
據上論結，應依刑事訴訟法第395條前段，判決如主文。
中    華    民    國   111    年    7     月    27    日
                  刑事第九庭審判長法  官  蔡  彩  貞  
                                  法  官  鄧  振  球  
                                  法  官  梁  宏  哲  
                                  法  官  蔡  廣  昇  
                                  法  官  周  盈  文  
本件正本證明與原本無異
                                  書記官
中    華    民    國   111    年    7     月    28    日